臺灣桃園地方法院刑事判決　　　　　　　　　　　　　八十八年度訴字第八一六號
　　公　訴　人　臺灣桃園地方法院檢察署檢察官
　　被　　　告　辛○○
　　　　　　　　戊○○
右列被告等因貪污等案件，經檢察官提起公訴（八十七年度偵字第一○二二五、一五
二八三號），本院判決如左：
    主  文
辛○○共同連續非依據法令從事公務之人員，亦非受公務機關委託承辦公務之人，對
於依據法令從事公務之人員，關於違背職務之行為，交付賄賂，累犯，處有期徒刑壹
年捌月，褫奪公權貳年；又以強暴、脅迫使人行無義務之事，累犯，處有期徒刑陸月
。應執行有期徒刑貳年，褫奪公權貳年。
戊○○共同連續非依據法令從事公務之人員，亦非受公務機關委託承辦公務之人，對
於依據法令從事公務之人員，關於違背職務之行為，交付賄賂，處有期徒刑壹年陸月
，褫奪公權貳年；又連續意圖為自己不法之所有，以詐術使人將本人之物交付，處有
期徒刑捌月。應執行有期徒刑貳年，褫奪公權貳年。
    事  實
一、辛○○前於民國（下同）七十六年間因侵占罪，經台灣高等法院判處有期徒刑六
    月，緩刑三年，後減為有期徒刑三月，緩刑三年，嗣緩刑遭撤銷，並減刑為有期
    徒行一月十五日，已於八十一年一月二十五日執行完畢。辛○○、庚○○（辛○○之子，被訴行賄罪已經本院判決免訴確定）、乙○○（業經本院以行賄罪，判
    處有期徒刑七月，緩刑五年確定）與丙○○（乙○○之妻，業經本院以行賄罪，
    判處有期徒刑五月，緩刑五年確定）均係桃園縣中壢市電玩店業者。戊○○為台
    灣時報記者，范清宏（業於八十九年四月十五日死亡，另由本院為不受理判決）
    則為中國時報記者，以上六人均非依據法令從事公務之人員，亦非受公務機關委
    託承辦公務之人。己○○（八十年十月二十五日至八十三年八月十五日任職桃園
    縣警察局中壢分局中壢派出所，現停職中，業經本院以收受賄賂罪判處有期徒刑
    八年，褫奪公權五年，現在台灣高等法院審理中）、壬○○（八十年三月二十五
    日至八十三年八月十八日任職桃園縣警察局中壢分局中壢派出所，現停職中，業
    經本院以收受賄賂罪判處有期徒刑六年，褫奪公權四年，現在台灣高等法院審理
    中）均為前桃園縣警察局中壢分局中壢派出所管區警員，依警察勤務條例第十一
    條規定，負有勤區查察、巡邏、臨檢、守望、值班、備勤之勤務，為依據法令從
    事公務並有調查職務之人員。
二、緣辛○○與乙○○前曾於七十二年間在高雄市合夥經營電動玩具事業，後因高雄
    市政府收回許可證而結束三個月之合夥關係。八十一年八月間，乙○○與其配偶
    丙○○原欲在桃園縣中壢市○○○街經營咖啡廳，因資金短絀，經尋求辛○○借
    款新臺幣（下同）六十萬元，惟辛○○除要求乙○○須簽發同額本票及提供不動
    產所有權狀供其留質，以為債權之擔保始允借款外，並乘機遊說乙○○夫婦合夥
    經營賭博性電玩業，表示該行業利潤可觀，短期內即可回收等語，因有前次合作
    關係，雙方一拍即合，遂商定在桃園縣中壢市○○路七十四號，設立「日富」賭
    博性電動玩具店，並分別由丙○○及庚○○為現場負責人，丙○○並為會計，負
    責電玩日常收支之記帳事務。八十一年八月中旬，「日富」電玩店籌備期間，辛○○為使其所經營之賭博性電玩店不致遭警查獲，為求向警方打點行賄，經由乙○○介紹，認識時任中國時報記者范清宏及台灣時報記者戊○○等二人，辛○○
    、乙○○、丙○○、庚○○、范清宏、戊○○遂共同基於對依據法令從事公務之
    人員，關於違背職務行為交付賄賂之概括犯意聯絡，先後在桃園縣中壢市書香門
    第咖啡店、大溪地咖啡廳、大仁四街乙○○住處等地點，多次會商行賄之對象及
    金額後，由戊○○於八十一年九月間「日富」電玩店開幕後不久之某日，邀約管
    區警員即桃園縣警察局中壢分局中壢派出所警員己○○，至桃園縣中壢市○○路
    海角餐廳與辛○○、乙○○、丙○○、范清宏等人餐敘，席間己○○期約須按月
    給予一萬一千元。嗣由丙○○或獨自或與庚○○依約，於八十一年九月、十月、
    十一月，連續在「日富」電玩店附近交付己○○賄款三次，每次各一萬一千元，
    共三萬三千元作為包庇賭博犯行之對價，己○○竟違背職務，基於概括之犯意連
    續收受該賄款，並於該期間若得知警察機關有查緝博賭性電玩行動時，即適時通
    知戊○○轉知乙○○、丙○○、庚○○等人而包庇「日富」電動玩具店之經營（
    包庇賭博罪部分已逾追訴時效）。辛○○原允諾戊○○、范清宏取得電動玩具店
    之乾股充當酬勞，惟因辛○○屢以電玩店無盈餘而未給予分紅，經戊○○、范清
    宏異議，嗣改為每月支付二人共五萬元之「車馬費」，辛○○並依約給付八十一
    年十一月、十二月之「車馬費」十萬元，及於八十二年二月間給付公關費二萬元
    。八十二年一月九日，「日富」電玩店雖經戊○○通知而事先知悉警方之查緝行
    動預先關門停止營業，惟仍經桃園縣警察局中壢分局警備隊查獲。八十二年一月
    間辛○○等人即將右揭賭博電玩店移往桃園縣中壢市○○路五十二號地下室繼續
    經營，並更名為「積架」電動玩具店。戊○○復基於同一犯意，介紹管區警員即
    同一分局中壢派出所警員壬○○予辛○○等人認識，並由丙○○及辛○○於八十
    二年二月間某日，在「積架電玩店」附近交付一萬一千元予壬○○作為包庇賭博
    犯行之對價，壬○○竟違背職務，收受該賄賂，而包庇「積架」賭博性電動玩具
    店經營（包庇賭博罪部分已逾追訴時效），嗣壬○○以上級機關查緝賭博性電玩
    業嚴格，要求「積架」電玩店須讓其查獲一次，始能繼續經營，辛○○始允之並
    預將店內較新機種電玩約六、七十台搬離，另購買舊機型金樸克二十一台置於店
    內以供查緝，並由乙○○以十萬元代價委請唐修省充當人頭，並即關門停止營業
    。八十二年二月二十七日二十時許，壬○○率隊前往「積架」電玩店查察，除查
    獲上開金樸克二十一台外，並查獲唐修省。
三、戊○○、范清宏復基於共同犯意聯絡，並意圖為自己不法之所有，於右揭辛○○
    等人經營「日富」、「積架」賭博電玩店期間，二人明知與中壢分局副分局長或
    組長等人並非熟識，無為辛○○等人行賄之可能，仍於八十一年九月間，二人共
    同向辛○○等人佯稱可代為居間行賄當時任職桃園縣警察局中壢分局之副分局長
    劉錦城及一、二、三組長即許瑞進、施明家、蕭茂發及二組巡官殷盤銘等人，賄
    款金額為副分局長五萬元，及該分局一、二、三組組長及巡官等四人，每人須按
    月給月給付賄款一萬元，致辛○○等人陷於錯誤而同意給付戊○○賄款代為向中
    壢分局警員行賄，辛○○先於八十一年九月中旬交付現金九萬元予丙○○，而指
    示丙○○轉交戊○○，請其代為行賄中壢分局副分局長及組長；於八十一年十月
    間，丙○○再給付戊○○四萬元，請其代為行賄前開中壢分局組長、巡官共四人
    ，每人一萬元；戊○○再於八十一年十一月間向丙○○支領八十一年十一月、十
    二月代為行賄前開中壢分局組長、巡官共四人之賄款，每人一萬元，二個月共八
    萬元。又「日富」遊藝場於八十二年一月間因遷於上址並以「積架」電動遊樂場
    名義繼續經營，於八十二年二月間，戊○○再向丙○○佯稱應按月給付中壢分局
    組長、巡官四人之賄款部分，調漲為每月每人一萬五千元，致丙○○陷於錯誤而
    於八十二年二月間給付戊○○六萬元，請戊○○代為行賄中壢分局組長、巡官四
    人每人一萬五千元。辛○○、丙○○共計交付二十七萬元予戊○○請其與范清宏
    行賄中壢分局，惟戊○○、范清宏取得上開款項後並未真正行賄，而逕據為己有
    。
四、辛○○、庚○○於八十一年八月間，因設立「日富」電玩店經營賭博性電玩而向
    甲○○購買ＩＣ板一批，同年十一月間，因機檯經常為顧客中牌，懷疑甲○○出
    賣的是仿版之劣質賭博電玩ＩＣ板，造成所經營之電玩店賠錢，辛○○、庚○○
    基於犯意聯絡，辛○○先指示庚○○偕同另一名不詳姓名成年男子至甲○○所經
    營位於桃園縣中壢市○○路之ＩＣ電路板專門店中，以維修電玩機檯為由，將甲○○帶至桃園縣中壢市○○路七十四號「日富」電玩店地下室，除先由庚○○恫
    嚇須賠償損失否則要讓其難看，繼由有犯意聯絡之綽號「阿金」、「阿章」、「
    阿洪」之不詳姓名年籍成年男子持未具殺傷力非為管制之不明槍枝，並卸下子彈
    方式，恐嚇甲○○須解決ＩＣ板之事，否則要將之帶往山上，致甲○○心生畏懼
    ，隨即由辛○○事先擬妥一份內容係同意退貨並賠償一百萬元之同意書要求甲○○簽寫，甲○○不從，辛○○乃對甲○○斥喝：「簽是不簽」，使甲○○心生畏
    懼，而在右揭同意書上簽名，並簽下面額一百萬元之本票後，辛○○等人始讓甲○○離去，甲○○離去後心有不甘，乃由其妻傅淑君偕同至桃園縣警察局中壢分
    局中壢派出所報案，其後辛○○為息事寧人，透過不知情之乙○○、戊○○居中
    斡旋，並由庚○○出名與甲○○達成和解，戊○○則於和解書上擔任見證人。
五、嗣於八十七年七月三日經法務部調查局台北市調查處於桃園縣平鎮市○○路○段
    一二四巷十九弄四號三樓乙○○、丙○○住處及桃園縣龍潭鄉○○路○○段一一
    九之一號辛○○住處搜索，分別扣得帳冊三本、電話簿二本、電玩店員工資料一
    本、積架電玩店員工簽到簿一本，電動玩具店開分紀錄六冊、警政記者證及警界
    名片十頁、電話記事本三冊、存摺二本等，始悉上情。
六、案經法務部調查局台北市調查處移送台灣桃園地方法院檢察署檢察官偵查起訴。
    理  由
壹、被告辛○○、戊○○行賄部分：
    一、訊據被告辛○○、戊○○均矢口否認有何行賄之犯行，被告辛○○先於審理
        中辯稱：本案係因乙○○夫婦與伊有債務糾紛，乙○○夫婦挾怨報復才設計
        圈套故意將責任推給伊，繼而辯稱：開電動玩具店是乙○○主動的，記者也
        是乙○○找的，行賄的事情伊知道，伊沒有檢舉，伊自認有不對的地方，但
        伊都是間接行賄，並非直接行賄，行賄的事都是乙○○負責的云云；被告戊○○辯稱：伊未要求取得電玩店之乾股七分之一當酬勞，本案純係辛○○、
        乙○○、丙○○挾怨誣告所致；所謂的車馬費，可能是交付的對方希望記者
        在寫新聞時，不要讓電玩業者的名字見報，造成負面的影響，並不是要求記
        者把他們交付的錢轉送到某特定的對象，事實上伊所受的車馬費，並不是行
        賄款，只是辛○○當作交際費交給伊，當時伊是會長，才由伊收受云云。
    二、經查：
    （一）右開辛○○、丙○○、乙○○、庚○○等人如何透過范清宏、戊○○認識
          管區警員即己○○、壬○○，及如何計劃行賄，又如何支付報酬等情節，
          業據另案被告丙○○、乙○○、庚○○於偵查中供述明確如下：
      １、另案被告丙○○於偵查時一再供述明確，丙○○於八十七年七月三日調查
          站調查時先供稱「八十一年七、八月間我與我先生乙○○原計劃開設一家
          咖啡店，因標下民間互助會僅有資金二十萬元，本錢不夠，故而向辛○○
          借貸，辛○○則要求不動產所有權狀抵押，並允諾於簽下六十萬元本票後
          借款，辛○○說服我們在中壢市○○路七十四號經營日富電玩店，自八十
          一年八月經營至八十二年一月遭中壢分局警備隊查獲停業，隨後辛○○即
          在興國路籌設另一家電玩店取名積架，日富遭警查獲時，辛○○要我出面
          頂罪，並允諾給我人頭費；積架電玩是辛○○獨資，由八十二年一月經營
          至八十二年二月底遭查獲，但警方僅是象徵性查察，所以積架電玩實際上
          是營業至八十二年三月底始停業」、「一開始是乙○○、辛○○負責做關
          係打點，我知道和管區警員之間我們熟識是透過當時中華日報桃園警政記
          者陳中興、台灣時報中壢地區記者戊○○與中國時報中壢地區記者范清宏
          三人牽線、仲介建立關係，我親自參與一次是在八十一年九月日富電玩店
          剛開幕不久之某日，在中壢市○○路的海角海產店吃晚飯，當時在座的有
          三位記者中的戊○○、范清宏及當時負責日富電玩店之管區蔡姓警員，在
          餐敘接近尾聲時，辛○○並要求我打電話叫我先生乙○○前往，而乙○○
          也在隨後抵達，我記得他們是討論經營日富電玩打點管區及相關警務人員
          事務，辛○○與與蔡姓管區警員是確認日後每月支付蔡姓管區警員五千元
          ，而該轄區派出所內當時三名巡佐每人各二千元，即每月付蔡姓警員一萬
          一千元打點中壢派出所這部分，范清宏與戊○○則負責打點中壢分局一、
          二、三組組長，及二組中負責查察電玩的巡官共四人，每人每月一萬元，
          共四萬元，由戊○○出面支領，另外席間亦提及記者陳中興是負責打點桃
          園縣警察局負責查察電玩業的警務人員，其中每次二萬元是打點三節紅包
          ，三萬元是陳中興的仲介費，到了積架電玩店時，我記得管區換為壬○○
          ，所以轄區中壢派出所仍是維持壬○○每月五千元，派出所內三名巡佐每
          人各二千元，共計一萬一千元，戊○○負責的中壢分局則改為每月六萬元
          ，並曾支付戊○○本人一筆二萬元的仲介費」、「通常每月固定日子，鍾
          高芳會將錢帶到店裡面交給我或其子庚○○，並指示我和庚○○分別打電
          話給中壢派出所蔡姓管區、壬○○、戊○○及陳中興，其中戊○○和陳中
          興都會直接到店內找我或庚○○拿，而蔡姓管區及壬○○則多半約在電玩
          店附近交付款項，蔡姓管區及壬○○一般都是開自己的車停在路邊由我或
          庚○○帶錢前往親手交付，我記得有一次我和庚○○一起拿錢至蔡姓管區
          將車是停在離店約六、七個店面的車上給渠，因為當時已屆凌晨，所以印
          象深刻（見八十七年度偵字第一○二二五號偵查卷第十二頁附八十七年七
          月三日調查筆錄），於八十七年七月三日檢察官訊問時再供稱「（是否目
          睹辛○○與管區警員談送錢的事情？）有的。」、「（聽到內容為何？）
          我聽到管區一個月五千元，另三位巡佐各二千元。」、「（後來有無送錢
          ？）有的，錢是辛○○拿出來的，我跟庚○○曾經幫辛○○送過錢。」（
          見八十七年度偵字第一○二二五號偵查卷第三十三頁、第三十三頁反面之
          八十七年七月四日訊問筆錄），於八十七年七月三十一日調查站調查時再
          供稱「（辛○○既為規避取締而行賄，理應按月行賄，為何帳載每月行賄
          金額並不一致？）雖然當初曾與管區警員小蔡及記者戊○○等人談妥每月
          的賄款數目，但經營後，每月到了該給錢的時候，我都會先問辛○○該準
          備給的賄款金額為何，他告訴我以後，我再由店裡的週轉金中準備，不足
          的話，辛○○會另外交給我，所以辛○○會視實際店裡的經營情況，例如
          生意不好，他就會說應該給中壢分局或桃園縣警察局錢不要給了，或是遇
          有三節時，辛○○也會指示該給多少錢，因此才會有每月帳載給的賄款不
          一情形。」、「（賄款如何交付？）每月固定日子，我和庚○○經辛○○
          指示，把該給的賄款準備好之後，就由我或庚○○通知戊○○及陳中興以
          及管區警員來店裡拿錢，戊○○拿他自己、范清宏及中壢分局部分，范清
          宏只親自拿過一次，因戊○○有事，在中壢市○○路某家咖啡館，由我及
          庚○○共同前往將賄款交付，陳中興都是親自來店裡拿錢，拿的錢包括他
          自己的部分及給桃園縣警察局取締電玩小組的部分。給管區警員（原來是
          小蔡、後來是壬○○）的賄款部分，雖然管區係由戊○○牽的線，但因在
          海角餐廳達成共識，故給管區警員的錢，由我們通知後，管區警員自己來
          店裡拿錢，但不管是小蔡或是壬○○都不會直接進到店裡面，而是到了店
          附近，再通知我們出去把錢給他，這部分的錢就包括管區自己的錢和中壢
          派出所三名巡佐的錢。印象中有一次庚○○不在，適巧辛○○來店裡巡查
          ，管區警員壬○○來店（積架）裡拿賄款，我則和辛○○共同至店（積架
          ）斜對面處與壬○○晤面並交付賄款。」、「（何人通知警方查察行動？
          ）行賄後，每次遇有查察行動，記者戊○○或管區警員小蔡、壬○○就會
          負責通知（打電話）我們，我們就會趕緊停止營業，以規避取締，日富電
          玩遭取締的前幾天，戊○○亦已通知說這一陣子警方會有取締行動，而本
          店因遭人檢舉，故已列名為取締對象，要小心，我們隨時將店中ＩＣ板卸
          下，並停止營業，但停業後約三、四天某日，庚○○卻打電話到我家通知
          我，警方破門進入店內，我趕赴現場被警方當成負責人送辦，事後過一陣
          子，日富又重新經營，但因生意不好而結束營業，辛○○先後已另覓地點
          開始經營積架電玩店，並透過乙○○介紹而找了唐修省預先充當人頭，記
          者戊○○及管區壬○○仍會將警方之查察行動通知我們，不過有一次我聽
          辛○○說壬○○已事先通知他警方之取締行動，但壬○○要求為了渠績效
  ，能讓渠交一次差，故那時辛○○即事先將店中機檯約二十餘台放在積架
          店中以供取締，辛○○並通知唐修省到店裡等著被抓，因此積架遭取締係
          事先知情且由唐修省當人頭，取締後繼續經營了一陣子。」等語（見八十
          七年度偵字第一○二二五號偵查卷第一二九頁附八十七年七月三十一日調
          查筆錄）。
      ２、另案被告乙○○於偵查時亦分別供述：「七十二年間我曾與辛○○合夥在
          高雄購買一張電玩店執照經營電玩店，惟因後來高雄市政府決定要收回電
          玩執照，所以我與辛○○便結束為期三個月的電玩生意。」、「八十一年
          八月間伊因想在中壢市○○○街十二號開一家咖啡廳，不過因為資金不夠
          ，遂開口向辛○○商借六十萬元，辛○○要我開立本票六十萬元及提供土
          地房屋所有權狀、印鑑證明等文件，待我將本票及所有權狀等資料交給鍾
          高芳之後，辛○○便開始游說我太太丙○○不要開咖啡廳，改和他一起經
          營電玩店。」、「八十一年八月中旬，辛○○問我有沒有認識跑警政的記
          者，我表示我有一位熟識的記者，辛○○遂要我幫忙介紹，隔了幾天，我
          便幫辛○○約了一位中國時報的警政記者范清宏在中壢市書香門第咖啡店
          見面，當時辛○○表示即將要經營電玩店，希望范清宏能幫忙介紹警界人
          士見面認識，范清宏表示因為報社業務很忙，無法全程兼顧，但願幫忙找
          人問看看。又隔了一、二天，范清宏約辛○○與我在中壢市書香門第咖啡
          店見面，並介紹一位台灣時報的警政記者戊○○給我們認識，戊○○當時
          問辛○○地點在那裏，並表示警界那邊沒問題，並且願意幫我們問看看，
          問到後會再聯絡○又隔了幾天，范清宏約我、辛○○和戊○○四人在我當
          時的住家中壢市○○○街十二號見面，戊○○向我們表示警方他已經打點
          好，但他表示他和范清宏二人要乾股七分之一。」、「辛○○與范清宏、
          戊○○二人談好有關向中壢分局行賄的條件後，辛○○便問范、張二那麼
          人桃園縣警局方面怎麼辦？戊○○表示我會幫忙問看看，隔了一、二天，
          戊○○便帶一位中華日報警政記者陳中興到中壢市○○路七十四號日富電
          玩店（裝潢中）與我認識，陳中興表示電玩業係由桃園縣警局旗下的一個
      小組共四個人負責，並答應回去幫忙問看看，辛○○曾問戊○○，陳中興
          記者的費用大概要多少？戊○○就說每月給陳記者三萬元就好了，另外在
          八十一年九月底左右，范清宏、戊○○約了一位中壢派出所蔡姓管區警員
          至海角餐廳（中壢市○○路）吃飯，當面尚有辛○○、我太太丙○○在場
          ，而我是我太太打電話叫我去的，我到的時候，他們已吃得差不多，沒多
          久范清宏、戊○○二人便藉故離開，這時辛○○便詢問蔡警員有關派出所
          方面的價碼，蔡警員思索後表示，主管不知道會不會拿，要回去問才知道
          ，並表示他要五千元，至於派出所內尚有三位一線三星的巡佐，每人每月
          二千元。」、「當時辛○○問你們派出所錢要怎麼送，警員說主管可能不
          會拿，但還是回去問一問，警員說他要五千元，另派出所三位巡管每位要
          二千元。」（見八十七年度偵字第一○二二五號偵查卷第二十三頁附八十
          七年七月三日調查筆錄，第三十頁之八十七年七月四日訊問筆錄）；「鍾
          高芳經營首家日富賭博性電玩店的時間大約是在八十一年的九月中旬，電
          玩店開張後，生意鼎盛，確實讓辛○○賺了一票，他見情勢有可為，因此
          在八十二年的元月四日，又在中壢市○○路五十二號地下室覓得另一處所
          籌開第二家名為積架的賭博性電玩店，適逢籌設當時，桃園警方大力掃盪
          賭博性電玩店，因此日富該家店受通知那幾天不要開門營業，辛○○乃指
          示其子庚○○及我內人丙○○，將日富暫時關閉幾天，不要營業，並交待
          將店裏所擺設之賭博性電玩內之ＩＣ板拆卸下來，但仍留了一部分在地下
          室的辦公室內，不料八十二年一月九日下午，庚○○打電話給我，告知我
          謂店裏明明已暫停營業，但他發現店裏有陌生人在內，故希望通知我內人
          前往瞭解，經我內人丙○○趕往日富瞭解，才發現是桃園縣警局中壢分局
          警備隊破門而入在內搜索，我內人因此被以負責人移送，．．．，其後日
          富即斷斷續續偷偷營業，但生意因此有受影響，利潤大不如前，而積架店
          雖於八十二年元月中旬開始營業，但情況也是如此，同年二月二十七日，
          日富與積架同日被警方查獲，．．．，積架店則是辛○○刻意與管區中壢
          派出所事先講好，安排該所前來取締，並預先找好人頭負責人唐修省在店
          裏等候警方前往取締，刻意為管區壬○○創造績效，亦是象徵性沒收二十
          幾檯機檯。」（見八十七年度偵字第一○二二五號偵查卷第一三七頁附八
          十七年七月三十一日調查筆錄）、「剛開始我有介紹范清宏給辛○○認識
          ，在書香門第，因那時辛○○要做電玩，想認識警察，范清宏說他很忙，
          要物色一個人幫忙，過了幾天找戊○○去書香門第見面，張問地點是否找
          好，地點找好後，在我住的一樓談，戊○○說警方沒問題，但范清宏和他
          要拿七分之一乾股，分局各單位拿多少錢問題，派出所（警員）約出來後
          ，直接和辛○○談，經營十天後，他們台另外約管區警員己○○去海角餐
          廳。」（見八十八年度偵字第八九六七號偵查卷影本第九十一頁之八十八
          年十一月十五日訊問筆錄）；「八十一年九月底，有一天我太太打電話給
          我說，叫我到海角餐廳，我到的時候，現場有戊○○、范清宏、辛○○及
          我太太及管區警員，我到時戊○○就介紹說這是管區警員，他說有事與范
          清宏先行離開，辛○○就問管區蔡警員說，你們派出所要拿多少錢，警員
          就說，據我所知主管可能不會要，鍾就問你的部分要拿多少，蔡警員就說
          張、范二人是伊的好朋友，伊的部分就拿五千元，另外所裡的三位巡佐各
          拿二千元，辛○○就重複說部分五千元，另外三位巡佐各二千元，總共一
          萬一千元。」（見八十七年度偵字第一五二八三號偵查卷第一三一頁反面
          之八十八年一月二十二日訊問筆錄）。此外，乙○○於本院另案審理時仍
          供稱：「當時是我太太電話通知我去餐廳，且我去餐廳時餐會已近尾聲，
          我去時二位記者即離去，我當時有聽到辛○○談及給警察錢。」、「我去
          敬酒，有二位記者說有事要先走，留下我們四人，我就將座位移到己○○
          左邊，辛○○坐己○○右邊，內容主要鍾及蔡在談金額事情。」等語（見
          本院八十九年度訴字第八五號卷宗影本第五頁、第十四頁）。
      ３、另案被告庚○○於偵查時亦分別供稱：「八十一年間丙○○、乙○○夫婦
          因故向我父親辛○○借錢，結果變成我父親和渠等共同在中壢市○○路上
          開設日富電玩店，店內擺設賭博性電玩，由丙○○擔任會計負責管帳，而
          我父親辛○○因為比較忙，便要我至該店幫忙，負責管理員工，但是整個
          店的經營方針、形式都是我父親辛○○與丙○○共同決定，我無從過問，
          我每天都要向我父親報告，我父親都會提示管理上的作法。」、「（鍾高
          芳經營電玩店期間，有無為規避警方取締而行賄警方人員情事？）有的，
          日富電玩店開幕後未久某日，在店裏有一男子來店裏找丙○○，隨後古榮
          銓亦來店裏，三人即在辦公室內密談，後乙○○、丙○○二人表示該人為
          記者戊○○，張某警界關係良好，故本店之公關方面工作即打點警方之工
          作均由張某負責處理，另有一記者范清宏的背景更為雄厚，店裏公關由渠
          等負責，不用怕遭警方取締。」、「我經常看到戊○○來店裏拿賄款，也
          曾與丙○○共同去找戊○○、范清宏詢問警方取締時間，甚至還曾與李翠
          華共同將賄款直接交付予中壢分局中壢派出所管區警員蔡先生。」、「自
          從那次見過戊○○後，戊○○即經常到我們電玩店來找丙○○，每次他來
          之前，都會先打電話講一聲，丙○○就會把該給他的錢用報紙或紙袋包起
          來，等到戊○○來了之後，就會直接進入辦公室找丙○○，丙○○把錢交
          給他之後，戊○○隨即離開，他們都把這個動作稱之為「收會錢」，事實
          上就是收賄款，賄款金額我不清楚，但我知道那筆錢包括要給戊○○的錢
          ，及要由戊○○轉交給警方相關人員的錢，但是戊○○是轉交給那些警方
          人員我則不清楚，這樣子的行賄方式一直持續到「積架」電玩店時都是如
          此；戊○○等人確實會通報警方的取締行動讓我們知道，丙○○也曾找我
          共同至桃園縣記者公會找戊○○、范清宏詢問警方之取締情形。」、「送
          錢給管區警員的日期我已記不清楚，我只記得那天是晚上，丙○○從監視
          器中看到管區警員就通知我說管區的警員小蔡（丙○○都叫他小蔡，直實
          姓名我不知道）來了，要我陪同她一起出去，並介紹我認識，我就和她一
          同走到斜對面的漢堡店門口小蔡晤面，丙○○簡單向我介紹小蔡即是我們
          電玩店的管區警員後，即從其皮包中取出一包錢（用報紙還是用紙袋包的
          ，已不記得）交給小蔡，小蔡拿了以後即離開，印像中只有見過小蔡一次
          。」、「由於我父親未曾跟我講過，故我不知道我父親辛○○有無直接拿
          錢給前述記者、警方人員，或是均係透過會計丙○○致送，但我確信我父
          親辛○○認識前開記者，且對行賄情形知之甚詳，因為乙○○告訴過我，
          他有把戊○○范清宏介紹給我父親，且電玩店是我父親開的，帳的事情李
          翠華都會跟我父親講，故他不可能不清楚。」、「（電玩店既有行賄為何
          仍被查獲？）丙○○告訴我要給警方作績效，才比較容易開下去，第一次
          日富電玩被警方查到時，當時我記得戊○○也有通知警方要來取締，故我
          們也把店門關了，並把ＩＣ電路板拆了（每次都如此），所有人也待在店
          外面，但那一次警方（那一個單位我不知道）卻強行進入店裏面，丙○○
          大概是心想反正店門關了且ＩＣ板也拆了，應該會沒事，故在警方人員強
          行進入店裏後，就回去裏面要向警方說明，結果她就被帶走，我遂趕快通
          知乙○○，乙○○就通知我父親辛○○，我父親就以電話要我去把丙○○
          保出來。日富電玩店遭警方查獲後，仍繼續經營了一段時間，基於該店的
          地點不佳、生意不好，故才停止營業，另覓中壢市○○路重新開積架電玩
          店，經營期間，丙○○、乙○○即找來唐修省充當該店人頭負責人。積架
          電玩店為什麼仍有行賄卻還會被抄，原因我也不知道，但我知道丙○○事
          先知悉警方要來取締，故已通知唐修省來店裏等著，果然警方就來取締並
          把唐修省帶走。翌日在地檢署把唐修省保出來後，我親眼見到丙○○拿十
          萬元現金給唐修省，積架電玩店被查獲後停業二、三天後，又開始繼續營
          業，但是因為生意仍然很不好，客人很少，故再度經營了一段時間後，李
          翠華就通知我店就做到今天為止。」（見八十七年度偵字第一○二二五號
          偵查卷第五十九頁附八十七年七月十四日調查筆錄）；「（電玩店遭取締
          前，是否知悉警方取締行動，何人通知？）日富和積架電玩遭取締前，我
          們均已事先接獲通知，因為每次警方有取締行動，記者戊○○都會事先以
          電話通知我們因應，我也曾親自接過戊○○打來通知警方取締行動的電話
          ，至於管區警員有無通知，我則不清楚，因為日富電玩店的管區警員小蔡
          我認識，但他都是與丙○○聯繫，故我並未接過渠通知取締行動的電話，
          積架電玩店的管區我不認識，故不清楚渠有無通知，不過我確定日富、積
          架電玩店遭取締前均早已獲悉警方取締行動，積架電玩店遭查獲前幾天，
          我還聽丙○○告訴我，管區警員要求電玩店要被抓到一次，給警方作績效
          ，以後才能順利繼續開下去。」（見八十七年度偵字第一○二二五號偵查
          卷第一一二頁附八十七年八月十一日調查筆錄）。再庚○○於本院另案審
          理時亦於庭訊時再次陳述：「（有無與丙○○於某日晚上在日富電玩店漢
          堡店斜對面與管區警員小蔡碰面，並由丙○○將一包錢交給小蔡？）有。
          」等語（見本院八十九年度訴字第八五號刑事卷宗影本附八十九年十月三
          十日訊問筆錄）。
    （二）據上，經核另案被告乙○○、丙○○、庚○○等人於偵審中供述渠等於「
          日富」、「積架」電動玩具店籌備及經營期間，如何決定行賄之過程？對
          象？金額？交付賄款地點？及行賄後均預先知悉警方之查緝行動而預為準
          備等供詞，相互勾稽，並無何矛盾之處，且其供述均係本於真意而為陳述
          ，亦經檢察官複訊、法院審理時為其等自承在卷，雖然乙○○、丙○○、
          庚○○等人於嗣後偵查及法院審理時，就細節部分，或有參差不一之情，
          然其等供述關於期約及交付賄款之犯罪基本事實，則並無何瑕疵矛盾可言
          。衡諸常情，一般人對於一件事情經過一段時日後之多次陳述，均難期其
          陳述完全一致，且乙○○、丙○○、庚○○與被告戊○○並無仇隙，更與
          被告辛○○或為合夥之朋友或為父子之關係，自無為誣陷被告辛○○、張
          環城而刻意記明一切細節之必要。況且隨著時間的流逝，人之記憶日漸模
          糊，本件案發時間係八十一年間，丙○○、乙○○、庚○○為前開陳述之
          時間，距案發時已近六、七年，其等就細節所供，縱有不同，亦屬常情。
          且按供述證據前後雖稍有差異或矛盾，法院非不可本於經驗法則，勘酌其
          他情形，作合理之比較，定其取捨；又供述證據之一部，認為真實者，予
          以採取，亦非法不所不許。從而，前開另案被告丙○○、乙○○、庚○○
          等人之供述證據前後縱有差異，本院依憑其等前後之供述，審酌其他證據
          （詳如後述），本於經驗法則與論理法則，認其等所供有關被告辛○○、
          戊○○行賄部分為真實。
    （三）又八十一年一月九日十六時三十分許，桃園縣警察局中壢分局警備隊持檢
          察官簽發之搜索票至桃園縣中壢市○○路七十四號「日富」電玩店查緝時
          ，當時該址鐵門深鎖無法進入，「經破門進入，袛發現一樓擺放著無ＩＣ
          板、無插電之金樸克賭博性電玩機，而且屋內空無一人，地下室和二樓
          均空的，但在地下室搜到ＩＣ板四塊，無賭資」等情，有八十二年度偵字
          第一七六０號被告丙○○、許金滿賭博案件卷附之搜索扣押證明筆錄可稽
          （八十二年度偵字第一七六○號偵查卷第七頁），此與被告乙○○、李翠
          華、庚○○等人所述事前已接獲通知而將電玩ＩＣ板拆除，僅於地下室還
          留有部分ＩＣ板，及關門停止營業等情節，均相符合。而唐修省確係以十
          餘萬元充當「積架」電玩店之人頭負責人，且只在被通知有狀況時才到「
          積架」電玩店，亦據唐修省於偵查時到庭結證在卷（見八十八年度偵字第
          八九六七號偵查卷第八十九頁之八十八年十一月十五日訊問筆錄）。凡此
          益徵另案被告乙○○、丙○○、庚○○等人之上開供述，與事實相符，足
          堪採信。
    （四）再上開交付賄款之情事，亦可由扣案丙○○所製作記載電玩店日記帳之帳
          冊三本，及另案被告丙○○之陳述，交互比對出：
          １、另案被告丙○○供稱：「八十一年九月十四日提領現金新臺幣十五萬
              一千，即是行賄警方之賄款，．．．，該筆錄是九月份之行賄款項，
              我並將行賄明細．．．詳明載於電玩店九月份帳冊中，惟據我先生古
              榮銓透露，該帳冊已遭范清宏拿走了。」、「（該十五萬元一千元係
              行賄何人？）係行賄中壢分局副分局長五萬元、中壢分局第一、二、
              三組組長及二組承辦業務巡官等四人，每人一萬元，共四萬元，此一
              部分由戊○○轉交；桃園縣取締電玩小組巡官四人，每人五千元，連
              同陳中興車馬費三萬元，共五萬元，由陳中興轉交；中壢派出所係三
              名巡佐每人二千元，連同管區五千元，由管區小蔡轉交，以上賄款合
              計即十五萬一千元整。」等語（見八十七年度偵字第一○二二五號偵
              查卷第三一○頁附八十七年十二月九日調查筆錄）。核與卷附之被告
              辛○○所使用其妻丁○○所有之台灣中小企業銀行龍潭分行帳號00
              0－00－00000－00號存簿明細影本中確實記載八十一年九
              月十四日有提領十五萬一千元現金之記錄相符（見八十七年度偵字第
              一○二二五號偵查卷第三一一頁），足認丙○○關於十五萬一千之款
              項之陳述與事實相符，堪予採信。雖然關於上開提領十五萬一千元之
              緣由，被告辛○○辯稱：伊確於八十一年九月十四日叫伊的太太去提
              領十五萬一千元，是領出來借給乙○○六十萬元的一部分，乙○○這
              筆錢是要去付中壢市○○路七十四號房東許余滿的房租款云云。惟查
              ，被告辛○○對於伊主張借款六十萬元給另案被告乙○○之情事，並
              不能提出積極證據證明之，業經本院於九十年度訴字第八○九號刑事
              判決中認定明確，有上開判決書在卷可憑，而被告辛○○於本院審理
              時再次提出上開辯解，亦同樣未提出任何證據證明之，顯然係臨訟杜
              撰之詞，不足採信，況被告辛○○所辯稱之房租乃十五萬元，亦與其
              所提領之十五萬一千元數額不符，反之，丙○○所陳稱之十五萬一千
              元因含欲行賄中壢派出所警員己○○之一萬一千元賄款，故有一千元
              之零頭，則與丙○○歷次所供稱行賄警員己○○之賄款「一萬一千元
              」數額相符，益證丙○○之供述為真實可採。從而，上開十五萬一千
              確屬行賄警察之賄款無訛，且有包含交付給警員己○○之一萬一千元
              賄款，亦得以認定。
          ２、丙○○供稱：「帳冊（一）中第四十一頁登載『菸１１０００』係指
              支付前述蔡姓管區警員十月份之紅包錢，由於辛○○曾指示我不要在
              帳冊上登載蔡姓警員之姓名，．．．，以『菸』字代表蔡姓警員收取
              紅包之帳目，惟我記性不好常會忘記，所以會在其他帳上仍載入蔡字
              代表蔡姓員警．．．。」（見八十七年偵字第一○二二五號偵查卷第
              十七頁附八十三年七月三日調查筆錄），核與扣案帳冊（一）第四十
              一頁所載「１０/１５菸１１０００」相符，即警員己○○於八十一
              年十月間確有收受一萬一千元之賄款，得以認定。
          ３、丙○○供稱：「帳冊（二）第二十三頁登載『１１蔡１１０００』係
              指中壢派出所蔡姓管區支領自己及派出所內相關警員十一月份的紅包
              。」等語（見八十七年度偵字第一○二二五號偵查卷第十七頁附八十
              七年七月三日調查筆錄），核與扣案帳冊（二）第二十三頁所載「１
              １蔡１１０００」相符，即警員己○○於八十一年十一月間確有收受
              一萬一千元之賄款，得以認定。
          ４、丙○○供稱：「帳冊（三）內容確實為我登載，其中第十三頁登載『
              支中菸７１０００』，係指積架電玩店於八十二年自開設期間支付中
              壢分局及中壢派出所管區壬○○等人二月份的紅包錢共七萬一千元，
              ．．．，其中前開『菸』字所代表已非蔡姓員警而是新管區壬○○，
              『菸』字即表示打點警員特定用字。」等語（見八十七年度偵字第一
              ○二二五號偵查卷第十八頁附八十七年七月三日調查筆錄），核與扣
              案帳冊（三）第十三頁所載「支中菸７１０００」相符（按其中六萬
              元為八十二年二月份為戊○○、范清宏所騙稱行賄中壢分局組長、巡
  官部分，餘一萬一千元始為行賄壬○○部分，詳於後述），亦與被告
              辛○○於八十二年二月間已改經營積架電動玩具店，而管區警員已改
              為另案被告壬○○等情形，均相吻合，足認另案被告壬○○確於八十
              二年二月間亦有收受一萬一千元賄款之情事存在。
          ５、雖然被告辛○○於本院另案審理時爭執：「這都是假的（指帳冊），
              帳目我看過都有簽字，帳要經過我簽字才算的。」、「帳冊一個月看
              一次，我都有簽字。」云云（見本院八十九年度訴字第八五號卷宗影
              本第六十六頁、第七十五頁）。惟被告辛○○於偵查中已供承：「我
              與乙○○夫婦合夥時即言明，警方的公關係由乙○○夫婦透過范清宏
              、戊○○二位記者負責去打理，我並未實際參與，因此有關范、張二
              位記者如何向警方打通關節乙情，我並不清楚，但因經營電玩店係合
              夥事業，所以帳目之開支我已有庚○○在店裏可以過目，若有公關費
              用之支出，應該帳目中均會交待清楚。」（見八十七年度偵字第一０
              二二五號偵查卷第一四七頁附八十七年九月一日調查筆錄）。被告鍾
              高芳既於偵查中坦承扣案之帳冊已經其過目，其真實性應無疑問，更
              何況扣案帳冊確屬被告丙○○於日富、積架電玩店經營時所記載，亦
              迭據被告辛○○於偵查時供承在卷（見八十七年度偵字第一０二二五
              號偵查卷第二五四頁反面之八十七年十一月十八日訊問筆錄、八十七
              年度偵字第一五二八三號偵查卷第九十二頁之八十七年十一月二十日
              訊問筆錄）。及本院檢視扣案帳冊影本（原本扣於被告己○○、鍾欽
              源行賄案件中，現在台灣高等法院審理中）其上除賄款相關記載外，
              尚記載有多項雜支等支出，且筆跡不一，用語亦非一致，顯非臨時刻
              意記載所為，且丙○○於案發後對帳冊之為何如此記載均能清楚一一
              指陳明確，且無矛盾可指，益證帳冊為真實；及如前述，被告辛○○
              之子庚○○於前案審理時亦供稱電玩店之經營、管理由其父辛○○與
              丙○○共同決定，辛○○因為較忙故叫伊每天去店裡幫忙，每天都要
              向父親報告，在店裡確實有看過戊○○到店裡拿賄款，並曾與丙○○
      共同交付賄款予警員己○○，且確信被告辛○○亦對此行賄一事知之
              甚詳等語，衡情庚○○不可能故意誣陷其父即被告辛○○，而自被告
              辛○○雖無每天至該電玩店，但仍指示其子每天均須到店中看顧並向
              其報告詳情一節觀之，顯然被告辛○○對該電玩店之如何經營管理均
              非常明瞭知悉，且陸續交付予戊○○等人（含陳中興部分）之款項（
              含真正行賄款四萬四千元、戊○○及范清宏車馬費十二萬元、被張環
              城及范清宏環詐騙之賄款二十七萬元、被陳中興詐騙之賄款十一萬元
              ）已達五十萬元以上，數額非微，有實際經營管理電玩店之被告鍾高
              芳自不可能諉為不知，縱其未在有記載賄款之帳冊上簽名，亦不足推
              認被告辛○○對前開行賄情節不知情，此不足為被告辛○○有利之認
              定。再被告辛○○一再辯稱係遭丙○○、乙○○誣陷云云，然依被告
              高芳所述，其與共犯丙○○、乙○○間僅有因經營本案電玩店之六十
              萬元債務糾紛而已，並無深仇大恨，衡情丙○○、乙○○亦無故意偽
              造帳冊，大費周章，另起刑事案件故陷被告辛○○入罪之必要，且共
              犯丙○○、乙○○同時亦自白其自己所犯之行賄罪行，渠等夫妻二人
              更不可能為誣陷被告辛○○而使自己亦身入重罪之理，縱上所述，認
              共犯丙○○、乙○○之指述及其所提出之帳冊均為真正，被告辛○○
              其後翻異前述，改稱扣案帳冊並非真正云云，既與前開本院認定之事
              實不符，復未說明何以前後所供不一？被告辛○○此部所辯，不足採
              信。
    （五）雖然被告辛○○於本院審理時以本案係乙○○、丙○○夫婦設詞誣陷伊，
          及丙○○提出之帳冊並不是原來的帳冊云云置辯。惟查，被告辛○○於偵
          查時並不否認有行賄警方之事，並供稱：「丙○○及庚○○確均曾告訴過
          我，范清宏與戊○○這兩記者均會按月收取店裡的公關費用，去疏通警方
          。」（見八十七年度偵字第一○二二五號偵查卷第一四六頁附八十七年九
          月一日調查筆錄）、「行賄警方的事情，是事先我與乙○○、范清宏、張
          環城在大溪地咖啡店談好，才經營電玩店。」、「有講好幾個單位，乙○○說由張、范二人做公關，並說管得到的都要送，張、范二人也同意，且
          張、范二人也有領公關費，帳冊內也有記載。」（見八十七年度偵字第一
          ○二二五號偵查卷第二三六頁之八十七年十月二十八日訊問筆錄、第二四
          四頁之八十七年十月三十日訊問筆錄）、「（戊○○、范清宏二人有無答
          應幫忙送錢給警方？）當時在中壢市大溪地咖啡廳，我及乙○○、戊○○
          、范清宏四人在場，當時由乙○○在講，他說管區的、中壢分局、縣警察
          局有關掃盪電玩店的人都要先打點好，戊○○、范清宏二人在旁邊表示默
          認。」、「（當時）有提到送給警方的數目，但多少我記不得了，帳是由
          丙○○處理，事後也有對帳，那帳就是調查局扣的那本帳。」、「（張環
          城有無確實幫日富電動玩具的賄款送交警方的手中？）當時丙○○跟我講
          有，因為帳目有開支這一筆錢。」（見八十七年度偵字第一五二八三號偵
          查卷第九十二頁反面之八十七年十一月二十日訊問筆錄），並供稱：「我
          、乙○○、丙○○三人一起對帳，那本帳就是調查局查扣的那一本。」（
          見八十七年度偵字第一０二二五號偵查卷第二五四頁反面之八十七年十一
          月十八日訊問筆錄）。是依被告辛○○於偵查中所述，足認其與乙○○、
          丙○○、庚○○等人，為使所經營之賭博性電動玩具店，免遭警取締，乃
          透過與警方熟識之記者戊○○、范清宏，行賄警員己○○、壬○○，而上
          開行賄之款項並已記入帳冊中無訛，是被告辛○○上開所辯，既與其於偵
          查中所供不符，顯然係事後卸責之詞，不足採信。
    （六）又被告戊○○、范清宏有向丙○○、被告辛○○以代為行賄為由，向渠等
          二人收取共十二萬元車馬費以為報酬之事實，業據丙○○於前案審理時指
          陳明確，雖被告戊○○於本院審理時再辯稱：伊沒有在八十一年十一月、
          十二月間向丙○○收取車馬費十萬元，實際上是范清宏與丙○○夫婦比較
          熟，范清宏有沒有收伊不知道，但伊確實沒有收；而於八十二年二月四日
          ，伊和范清宏一起在中壢記者公會辦公室寫稿，范清宏就對伊說丙○○在
          外面，叫伊出去，范清宏說丙○○可能會拿一個信封袋給伊，伊就出去，
          丙○○真的拿了一個信封袋給伊，對伊說要請記者吃飯，伊摸了覺得應該
          是錢，就拿進來，交給范清宏，但范清宏說乙○○生活很苦，這筆錢他會
          還給乙○○，信封袋伊都沒有打開，也不知道到底放了多少錢云云。惟查
          ，被告戊○○於偵查中已承認經由被告范清宏之介紹而認識乙○○及鍾高
          芳、丙○○、庚○○等人，且曾收受二次「車馬費」之交付並為通知警方
          之查緝行動（見八十七年度偵字第一五二八三號偵查卷第四頁附八十七年
          十月十四日調查筆錄、第五十四頁之八十七年十月十五日之訊問筆錄、第
          六十五頁附八十七年十月二十三日調查筆錄、第一○六頁反面之八十七年
          十二月四日訊問筆錄），核與另案被告丙○○供稱：「（提示丙○○住處
          所查扣之證物帳冊一、二）該二本帳冊確實是我登載，所指是日富電玩店
          於八十一年間收支情形，其中僅有十、十一、十二月之帳目，是因為九月
          份該店剛營運時另有一筆帳簿，內載詳細的籌備該店錢的收支狀況，及支
          付警員紅包之詳細內容，．．．，帳冊（二）內『１１、１２張１０００
          ００」係指戊○○和范清宏每人各五萬元的紅利，因在該店開設之初，錢
          高芳曾允諾要讓戊○○及范清宏插乾股，於日後分予七分之一的紅利，後
          辛○○藉口該店沒賺錢，未給張、范紅利，引起二人強烈不滿，．．．，
          辛○○才於十一月後改以每月支付渠等二人各五萬元紅利。」、「帳冊三
          內容確實為我登載，．．．，「張２／４–２００００」所指為支付張環
          城二月份公關費二萬元。」等語（見八十七年度偵字第一○二二五號偵查
          卷第十七頁附八十七年七月三日調查筆錄），並有扣案帳冊（二）第二十
          三頁所載「１１、１２張１０００００」、帳冊（三）第十三頁所載「張
          ２／４–２００００」可資佐證，足認被告戊○○先前於調查局及偵查中
          所供與事實相符，而堪予採信，至於其後翻異前供，既與事實不符，顯然
          係事後卸責之詞，不足採信。雖然被告戊○○於偵查中另辯稱：伊當時係
          要丙○○如見到隔壁電玩拉下鐵門即跟著拉下，且伊已將該車馬費轉送古
          榮銓云云。惟查此不惟與前述乙○○、丙○○、庚○○、辛○○等人之供
          詞不符，且戊○○於法務部調查局台北市調查處八十七年十月二十三日與
          乙○○、丙○○對質之訊問筆錄中，對於乙○○、丙○○指稱整個行賄過
          程及戊○○所扮角色，對於所訊問之點均以時隔已久，不記憶為由而推脫
          ，但仍承認其確與范清宏去過乙○○家中一次，閒聊中提到應給警方的行
          情價碼，並表示可以幫的忙就幫忙，警方方面，可以幫他們去打招呼等情
          （見八十七年度偵字第一五二八三號偵查卷第六十二頁附八十七年十月二
          十三日），是由丙○○供述上開戊○○、范清宏領取車馬費之情形，及張
          環城於偵查中陳述幫忙向警方打招呼等情，足認被告辛○○確係透戊○○
          、范清宏關係接觸警方，而戊○○、范清宏亦有合意代表電玩業者向警方
          打點，並與電玩業者具體討論應給警方之行情價碼，並收受金錢，居中穿
          針引線之情事存在。是認被告戊○○、已死亡之范清宏與被告辛○○、已
          判決確定之丙○○、乙○○、庚○○之行賄行為均有犯意聯絡、行為分擔
          ，為共同正犯。
    三、綜上所述，被告辛○○、戊○○所辯，均屬事後卸責之詞，均不足採信。本
        件有關於行賄之犯行，事證明確，已經可以認定，應依法論罪科刑。
貳、詐欺取財部分：
    訊之被告戊○○矢口否認有何詐欺取財之情事，辯稱：伊未要求取得電玩店之乾
    股七分之一當酬勞，更未曾收受錢高芳、乙○○、丙○○所交付之二十七萬元，
    本案純係辛○○、乙○○、丙○○挾怨誣告所致云云。經查：
    一、於八十一年八月中旬，被告辛○○等人籌備日富電玩店期間，為使其所經營
        之賭博性電玩店不致遭警查獲，為求向警方打點行賄，經由另乙○○介紹，
        認識時任中國時報記者范清宏及台灣時報記者戊○○等二人，再經由范清宏
        、戊○○認識管區警員己○○、壬○○二人，並由范清宏、戊○○居間行賄
        等事實，業經本院認定如前。而另案被告乙○○供稱：「我和辛○○在找到
        經營電玩店地址後，辛○○和戊○○、范清宏約定在我家商討警方事宜，．
        ．．，張、范二人的酬勞部分，渠等主動要求七分之一乾股，經辛○○同意
        ，就此議定。」、「戊○○向我表示，電玩店開店一個多月，生意應該還不
        錯，但他與范清宏一毛都沒拿到，經他與范清宏商量後決定暫時每月個他二
        人先拿五萬元的車馬費，．．．，辛○○認為電玩店生意還不是很好，又要
        給范、張．．．，因此決定將原致送中壢分局長的五萬元給張、范二人，因
        此中壢分局副分局長實際上只給過一次五萬元，．．．，戊○○曾向我表示
        確實有將錢轉交給中壢分局人員，．．．，戊○○亦曾在電玩店的辦公室向
        我及辛○○表示打點中壢分局的錢都有轉送。」等語（見八十七年偵字第一
        ○二二五號偵查卷第二一八頁附八十七年十月二十一日調查筆錄）。另案被
        告丙○○亦供稱：「戊○○很明確向我表示過，該轉交的公關費已確實送達
        相關警務人員手中，至於范清宏則是和戊○○一夥的，．．．，所以我相信
        范清宏也確實有將相關公關費轉交至他負責打點的警務人員手中。」等語（
        見八十七年度偵字第一○二二五號偵查卷第二二二頁）。據上，被告戊○○
        與案外人范清宏二人，以其等與警方關係良好，可代為打點行賄桃園縣警察
        局中壢分局取締電動玩具之警務人員，致使辛○○等人信以為真，而連續交
        付賄款等情，應可認定。雖被告戊○○又辯稱係丙○○等人誣陷，然被告戊○○與丙○○、乙○○等人間均無深仇大恨，且如前述，丙○○、乙○○亦
        無故意偽造帳冊，大費周章，另起刑事案件故陷被告戊○○入罪之必要，且
        共犯丙○○、乙○○同時亦自白其自己所犯之行賄罪行，渠等夫妻二人更無
        為誣陷被告戊○○、辛○○而使自己身入重罪之可能，被告戊○○所辯稱遭
        誣陷一節，自不足採。
    二、又另案被告丙○○依被告辛○○指示，經由被告戊○○轉交行賄款項共二十
        七萬元予中壢分局之情形如下：
        （一）丙○○供稱：「八十一年九月十四日提領現金新臺幣十五萬一千，即
              是行賄警方之賄款，．．．，該筆錄是九月份之行賄款項，我並將行
              賄明細．．．詳明載於電玩店九月份帳冊中，惟據我先生乙○○透露
              ，該帳冊已遭范清宏拿走了。」、「（該十五萬元一千元係行賄何人
              ？）係行賄中壢分局副分局長五萬元、中壢分局第一、二、三組組長
              及二組承辦業務巡官等四人，每人一萬元，共四萬元，此一部分由張
              環城轉交。」等語（見八十七年度偵字第一○二二五號偵查卷第三一
              ○頁附八十七年十二月九日調查筆錄）。核與卷附之前述被告辛○○
              所使用之其妻丁○○所有台灣中小企業銀行存簿明細影本相符（見八
              十七年度偵字第一○二二五號偵查卷第三一一頁），而上開十五萬一
              千元確係行賄警員之賄款，已經本院認定如前，是被告辛○○於八十
              一年九月十四日所提領上開十五萬一千元中之五萬元及四萬元，係交
              由被告戊○○轉送中壢分局警員亦得以認定。
        （二）丙○○供稱：「范清宏及戊○○負責打點中壢市分一、二、三組長二
              組中負責查察電玩業的巡官四人，每人一月一萬元共計每月四萬元，
              由戊○○出面來支領；帳冊（一）內「張４００００」係戊○○代為
              支領交付中壢分局的每月四萬元紅包。」等語（見八十七年度偵字第
              一○二二五號偵查卷第十五頁、第十七頁附八十七年七月三日調查筆
              錄），核與扣案帳冊（一）第四十一頁所載「１０／１５張４０００
              ０」相符，足認被告戊○○確有向丙○○支領八十一年十月份欲送交
              給中壢分局警員四萬元賄款甚明。
        （三）丙○○供稱：「帳冊（一）及帳冊（二）中所載『中』即指中壢分局
              ，．．．，『１１、１２中８００００」係指戊○○代為支領付予中
              壢分警員十一月及十二月每月四萬元共計八萬元紅包。」等語（見八
              十七年度偵字第一○二二五號偵查卷第十七頁附八十七年七月三日調
              查筆錄），核與扣案冊帳（二）第二十三頁所載「１１、１２中８０
              ０００」相符，足認被告戊○○確有向丙○○支領八十一年十一月份
              、十二月份之行賄款共計八萬元甚明。
        （四）丙○○供稱：「帳冊（三）內容確實為我登載，其中第十三頁登載『
              支中菸７１０００』，係指積架電玩店於八十二年開設期間支付中壢
              分局及中壢派出所管區壬○○等人二月份的紅包錢共七萬一千元，『
              張２／４–２００００』所指為支付戊○○二月份公關費二萬元，其
              前開『菸』字所代表已非蔡姓員警而是新管區壬○○，『菸』字即表
              示打點警員特定用字。」等語（見八十七年度偵字第一○二二五號偵
              查卷第十八頁附八十七年七月三日調查筆錄），核與扣案帳冊（三）
              第十三頁所載「支中菸７１０００」相符，又上開七萬一千元中之一
              萬一千元係交付給警員壬○○之賄款，已經本院認定如前，見其餘六
              萬元即是送交給中壢分局之行賄款，是依另案被告丙○○上開記載，
              被告戊○○確有向丙○○收受八十二年二月份之行賄款六萬元無訛。
        （五）據上，依上開另案被告丙○○之陳述及扣案帳冊三本之記載，足以認
              定被告戊○○與案外人范清宏確有連續向丙○○收取八十一年九月份
              、十月份、十一月份及八十二年二月份之行賄款合計二十七萬元甚明
              。
    三、綜上所述，另案被告乙○○、丙○○就被告戊○○及案外人范清宏確實負責
        打點桃園縣警察局中壢分局一節供述相符，雖就細節部分，其等於偵審歷次
        訊問時，偶有不一之處，然其等供述關於交付金錢供戊○○及范清宏打點中
        壢分局之部分，則並無何瑕疵矛盾可言。本件犯罪時間係八十一年間，案發
        後乙○○、丙○○為前開陳述之時間，距被告戊○○犯罪時已近六、七年，
        其等就細節所供，縱有不同，亦屬常情，尚不得指其等某部分之供述前後不
        符，而謂其全部供詞均不可採。再另案被告庚○○亦供稱：「戊○○、范清
        宏均係乙○○舊識，故店裡公關由渠等負責，不用怕警方取締，且丙○○又
        表示戊○○、范清宏在本店有插乾股，才會願意負責公司公關打點警方事宜
        ，．．．，我經常看見戊○○來店裡拿賄款，也曾與丙○○共同去找戊○○
        、范清宏詢問警方取締時間。」等語（見八十七年度偵字第一○二二五號偵
        查卷第六十一頁附八十七年七月十四日調查筆錄），即戊○○、范清宏若非
        經由乙○○認識辛○○，並表示可以代為打點行賄中壢分局警員，則以乙○○、丙○○、庚○○等人與被告戊○○並無仇隙，何以有上開一致之供述？
        是被告戊○○徒以乙○○、丙○○、辛○○等人有設詞誣陷情，而謂乙○○
        等人之陳述不可採信為辯，尚無可採。而上開扣案帳冊已經被告辛○○過目
        ，其真實性自屬無疑等情，亦經本院認定如前，其上記載行賄之對象及金額
        ，自得作為認定被告戊○○詐欺取財犯行之證據。再證人劉錦城（中壢分局
        副分局長）、許瑞進（一組組長）、施明家（二組組長）、蕭茂發（三組組
        長）及殷盤銘（二組巡官）等人於調查局及偵查中均陳明並未收受被告戊○○所致贈之賄款等情（見八十七年度偵字第一○二二五號偵查卷第三二四頁
        、三二七頁、第三三○頁、第三三一頁、第三三三頁、第三三四頁、第三三
        七頁，八十七年偵字第一五二八三號偵查卷第一六一頁、第一六二頁、第一
        六三頁、第一六四頁），足認被告戊○○亦未將所收取之二十七萬元轉交予
        桃園縣警察局中壢分局之相關人員，其行為自屬詐欺無誤。從而，被告戊○○上開所辯，均為事後卸責之詞，本件被告戊○○詐欺取財部分之犯行，事
        證明確，應依法論罪科刑。
參、被告辛○○被訴強制罪部分：
    一、訊之被告辛○○矢口否認有涉犯強制罪之行為，辯稱：甲○○與乙○○是好
        朋友，是他們二人串通起來告伊，那天是丙○○叫伊去電玩的地下室，伊到
        了後發現丙○○、乙○○、甲○○、庚○○都在，他們在等伊去談ＩＣ的事
        ，伊跟他們都是好好講，沒有兇甲○○，也沒有其他的不明男子拿槍在場，
        講好後甲○○就簽和解書，沒有簽本票，甲○○於另案審理時到庭作證（本
        院九十年度訴字第八○九號刑事案件），也是證稱和伊是在談賠償的事，當
        時伊是用平常的態度對他說話，甲○○還說在警局把本票撕掉，如果他可以
        把本票撕掉，為何不把和解書撕掉，所以根本就沒有簽本票的事，本票的事
        是甲○○捏造的云云。
    二、惟查，右揭被告辛○○、庚○○於八十一年八月間，向被害人甲○○購買賭
        博性電玩ＩＣ板一批，因機經常為顧客中牌，心生不滿，懷疑甲○○將仿
        版之劣質賭博電玩ＩＣ板販賣予渠等，致造成渠等所經營之電玩店賠錢，同
        年十一月間，辛○○、庚○○基於犯意聯絡，由辛○○指示庚○○偕同另一
        不詳姓名男子，以維修電玩機檯為由，將甲○○帶返桃園縣中壢市○○路七
        十四號「日富」電玩店地下室，除先由庚○○恫嚇須賠償損失否則要讓其難
        看，繼由有犯意聯絡之綽號「阿金」、「阿章」、「阿洪」之不詳姓名成年
        男子持不明槍枝，並卸下子彈方式，恐嚇甲○○須解決ＩＣ板之事，否則要
        將之帶往山上，致甲○○心生畏懼，隨即由辛○○事先擬妥一份內容係同意
        退貨並賠償一百萬元之同意書要求甲○○簽寫，甲○○猶豫不從，辛○○乃
        對甲○○斥喝：「簽是不簽」，使甲○○更生畏懼，而在右揭同意書上簽名
        ，並簽下面額一百萬元之本票後，辛○○等人始讓甲○○離去之事實，已據
        甲○○於調查局及偵查時證述：「八十一年日富遊樂場營業後二個月左右某
        日下午一、二時，庚○○及渠朋友（姓名不詳）到我公司表示要我隨他到日
        富遊樂場維修ＩＣ板，我即隨庚○○等人至日富遊樂場，到了日富遊樂場後
        ，庚○○要我先到遊樂場的地下室等候，約半個小時，庚○○與另四名男子
        下地下室，庚○○即口出不遜指責我將仿版賣給日富，致日富經營了二個月
        損失，在庚○○及另四名男子又打又的情形，只覺得六神無主，於極度恐
        懼不知能否安全返家的暴力陰影下，同意庚○○退回日富購買ＩＣ版的錢並
        賠償日富損失，我同意賠償後，另三名男子離去，辛○○即下地下室，不多
        久乙○○及其太太亦下地下室，辛○○並當著我與庚○○、古先生及古太太
        的面寫了一份賠償同意書（內容為賠償一百萬元）要我簽，並簽一張一百萬
        的本票，．．．辛○○見我心有猶豫厲聲問我『簽是不簽』，我在毫無選擇
        下，只有依辛○○意思簽下同意書及本票，待我簽完後，辛○○又表示渠也
        不怕我跑掉，才放我離去，我回家後已是晚上八點多。」等語（見八十七年
        度偵字第一０二二五號偵查卷第八十二頁附八十七年七月六日調查筆錄、第
        二百六十三頁附八十七年十二月十八日訊問筆錄），及證人甲○○於本院八
        十九年訴字第八十五號案件審理時再為一致陳述（見該案卷影本附九十年一
        月十日訊問筆錄）。而證人即甲○○之配偶傅淑君於偵查中亦證稱：「庚○○夥同一男子自中午一、二時以維修機檯為由，將甲○○帶至日富電玩店，
        遲至晚上八、九點甲○○始返家，且臉色慘白，經追問始告之在日富電玩店
        遭庚○○及四、五名疑似黑道份子持槍恐嚇毆打，並脅迫簽下協議書及本票
        。」等語（見八十七年度偵字第一○二二五號偵查卷第七十九頁附八十七年
        七月六日調查筆錄），所證之情節核與證人甲○○之證述情節大致相符，此
        外，並有和解書影本一紙在卷可參（八十七年度偵字第一○二二五號偵查卷
        第一一六頁）。而如果甲○○若非係受辛○○、庚○○及其他不詳姓名成年
        男子之強暴、脅迫，又豈有返家時臉色慘白，並自願退還價額並賠償一百萬
        元之理，是被告辛○○辯稱未對甲○○施強暴、脅迫等詞云云，顯然無可採
        信。
    三、又被告辛○○辯稱：甲○○於另案審理時到庭作證（本院九十年度訴字八○
        九號），也是證稱和伊是在談賠償的事，當時伊是用平常的態度對甲○○說
        話，甲○○還說在警局把本票撕掉，如果他可以把本票撕掉，為何不把和解
        書撕掉，所以根本就沒有簽本票的事，本票的事是甲○○捏造的云云。惟查
        ，證人甲○○於本院另案審理時（九十年十二月十二日）證稱：「辛○○、
        乙○○二人本來是合夥人，我是因為電玩ＩＣ板買賣而認識，是乙○○找我
        買賣，也是他跟我接洽，後來因為他們營業發生虧損情形，就認為ＩＣ板有
        瑕疵，庚○○帶一個人來找我，說遊樂場機台有問題，便帶我過去遊樂場地
        下室，剛開始並未對我恐嚇，或限制自由，到地下室後，我在該處等很久，
        後庚○○之三、四位朋友先出現，他們說是庚○○之朋友，對我出手，毆打
我，他們說遊樂場虧損要我負責，我說這是個人經營問題，而他們認定ＩＣ
        板有瑕疵，我們有爭執，他們其中二人才出手打我，最後乙○○夫婦、辛○○、庚○○便下來，辛○○要求我開立本票，賠償他們損失，金額我已忘記
        ，他們有跟我研究遊樂場經營原因，要我負責，我因害怕，就簽立，由辛○○一人跟我商談，其他三人在旁邊看，簽完後就讓我回去，後我覺得他們如
        此沒道理，我就到警局報案，警察有聯絡被告等，後有一名記者出面協調，
        當時我不知他是誰，後才知道是戊○○，遊樂場部分由庚○○代表，雙方在
        警局簽立和解書，至於戊○○是誰找的，我不知，和解書誰寫的，我亦不清
        楚，之後我再也沒跟他們有任何往來或接觸，我簽立本票在我們和解後就撕
        掉，．．．當時打我的三、四個人說他們住新竹，是庚○○的朋友，並未提
        及他們跟辛○○、乙○○之關係，當時辛○○要我簽本票時，口氣跟平常一
        樣，只是我之前被打嚇到。」等語，此有證人甲○○九十年十二月十二日於
        本院之訊問筆錄影本一份在卷可稽（見本院卷二，第一六一頁）。即依上開
        證人甲○○於法院訊問時之證述，亦提及其於被告辛○○開設電動玩具店地
        下室遭三、四名自稱庚○○朋友之人毆打，其後被告辛○○等人才出現，並
        要求甲○○簽立本票等情。是從證人甲○○遭人恐嚇、脅迫後，被告辛○○
        適時出現並要求簽立本票賠償等情形觀察，縱使辛○○係以平常語氣與甲○○對談，惟甲○○既前受人強暴、脅迫，對於辛○○之要求豈有反駁之餘地
        ，是被告辛○○辯稱伊當時並沒兇甲○○，而謂其無涉犯強制罪云云，顯係
        推諉之詞，不足採信。本件被告辛○○關於強制罪部分之事實，事證明確，
        其犯行已經可以認定，應依法論罪科刑。
肆、查另案被告己○○、壬○○均為前桃園縣警察局中壢分局派出所管區警員，依警
    察勤務條例第十一條規定，負有勤區查察、巡邏、臨檢、守望、值班、備勤之勤
    務，均為依據法令從事公務之人員。被告辛○○、戊○○不具依據法令從事公務
    之人員身分，而對於依據法令從事公務之己○○、壬○○交付賄賂，所為係犯交
    付賄賂罪，應依貪污治罪條例之行賄罪論處，惟被告二人行為後，原貪污治罪條
    例第十條規定【原條文：對於第二條人員，關於違背職務之行為，行求、期約或
交付賄賂或其他不正利益者，處一年以上七年以下有期徒刑，得併科新臺幣三十
    萬元以下罰金（第一項）。不具第二條人員之身分而犯前項之罪者亦同（第二項
    ）。犯前二項之罪於犯罪後六個月內自首者，免除其刑；逾六個月者，減輕或免
    除其刑；在偵查或審判中自白者，減輕其刑（第三項）】，業於八十五年十月二
    十三日修正為第十一條【條文：對於第二條人員，關於違背職務之行為，行求、
    期約或交付賄賂或其他不正利益者，處一年以上七年以下有期徒刑，得併科新臺
    幣三百萬元以下罰金（第一項）。不具第二條人員之身分而犯前項之罪者，亦同
    （第二項）。犯前二項之罪而自首者，免除其刑；在偵查或審判中自白者，減輕
    或免除其刑（第三項）】，除條文排列由原第十條修改為第十一條外，關於論罪
    科刑之第一項部分亦將併科罰金部分由原「三十萬元」規定提高為「三百萬元」
    ，而同一貪污治罪條例第十一條第一項於九十年十一月七日、九十二年二月六日
    同條例修正時亦均無修正，是比較行為時（即八十一年七月十七修正者）及裁判
    時（即九十二年二月六日修正者）之新舊法，以修正前即八十一年七月十七日修
    正之貪污治罪條例對被告較為有利，應依行為時法論科。核被告辛○○、戊○○
    所為係犯修正前即八十一年七月十七日修正之貪污治罪條例第十條第二項、第一
    項之行賄罪。被告辛○○以強暴、脅迫方式迫使甲○○簽發本票之所為，係犯刑
    法第三百零四條第一項強制罪。被告戊○○與已死亡范清宏共同詐取被告辛○○
    等人所給付之行賄款二十七萬部分，係犯刑法第三百三十九條第一項之詐欺取財
    罪，公訴意旨認為此部分另犯侵占罪，尚有未洽，惟實行公訴檢察官已當庭陳明
    原起訴所載刑法第三百三十五條第一項法條部分為贅引（見本院九十二年十二月
    二十九日審判筆錄），原起訴法條僅為刑法第三百三十九條第一項之詐欺罪，併
    此敘明。被告辛○○、戊○○與另案被告乙○○、丙○○、庚○○、范清宏就行
    賄罪部分；被告辛○○與另案被告庚○○及綽號「阿金」、「阿章」、「阿洪」
    之不詳姓名成年男子間就強制罪部分，及被告戊○○與案外人范清宏就詐欺罪部
    分，均有犯意聯絡及行為分擔，皆為共同正犯。被告辛○○、戊○○所為數交付
    賄賂行為，均時間緊接，所犯罪名相同，顯係基於概括之犯意為之，應依刑法第
    五十六條規定論以連續犯一罪，並加重其刑。又被告戊○○四次收受款項之詐欺
    行為，時間緊接，方法同一，所犯罪名相同，顯係出於概括犯意為之，應論以連
    續犯並加重其刑。被告辛○○所犯行賄罪與強制罪間；被告戊○○所犯行賄罪與
    詐欺罪間，均犯意各別，罪名不同，應分論併罰之。被告辛○○前於七十六年間
    因侵占罪，經台灣高等法院判處有期徒刑六月，緩刑三年，後減為有期徒刑三月
    ，緩刑三年，嗣緩刑遭撤銷，並減為有期徒行一月十五日，已於八十一年一月二
    十五日執行完畢，此有台灣高等法院被告全國前案紀錄表一份在卷可按，於五年
    以內再犯本件最重本刑為有期徒刑以上之罪，為累犯，應依刑法第四十七條之規
    定遞加重其刑。又被告辛○○與另案被告庚○○、乙○○、丙○○基於常業賭博
    之犯意聯絡，自八十一年九月間起至八十二年三月間止，分別在桃園縣中壢市○○路七十四號及同縣市○○路五十二號址設立「日富」、「積架」電玩站與不特
    定人賭博財物，並以之為常業，所犯常業賭博罪已逾追訴權時效，雖未據起訴，
    惟被告辛○○所犯常業賭博罪與起訴行賄罪之間有方法、結果之牽連關係，為起
    訴效力所及，爰不另為免訴之諭知。爰審酌被告辛○○不思正途，竟經營賭博性
    電玩業，為求順利經營而行賄，被告戊○○以其記者身分，不知潔身自愛，善盡
    媒體公器職責，竟任意對外誑稱與警界關係良好，與不肖電玩業者勾結，行賄員
    警，敗壞警政風氣，甚至藉機以行賄為名再詐騙業者，手段卑劣，被告辛○○並
    犯強制罪，渠等之犯罪動機、目的、手段、行賄次數及數額，及犯罪後之態度等
    一切情狀，分別量處如主文所示之刑，並分別定其應執行之刑。被告辛○○、戊○○犯貪污治罪條例之罪，宣告有期徒刑以上之刑者，應依被告二人行為時之貪
    污治罪條例第十六條規定，均宣告褫奪公權二年。又扣於另案之帳冊三本、電話
    本二本、電玩店營收支日報表一本、電玩店開分洗分紀錄本一本、記事簿一本、
    電玩店員工資料本一本、積架電玩店員工簽到簿一本，電動玩具店開分紀錄六冊
    、警政記者證及警界名片十頁、電話記事本三冊、存摺二本等，均為被告辛○○
    或共犯丙○○所有且為本案犯罪之佐證，然不認為係直接供被告等犯本罪所用之
    物，故不宣告沒收。
伍、不另為無罪及免訴諭知部分：
  一、公訴意旨認被告戊○○與已死亡之范清宏係向被告辛○○、丙○○共同詐騙車
      馬費及中壢分局行賄款共三十九萬元云云，惟如前述，本院認其中二十七萬元
      部分雖未真正交付予中壢分局副分局長、組長、巡官等人，此部分固屬詐騙無
      疑，然其中十二萬元車馬費乃被告戊○○與已死亡之范清宏以代為行賄為由向
      被告辛○○等人所索取之報酬，且被告戊○○與已死亡之范清宏亦確實有轉交
      賄款予當時中壢派出所警員己○○、壬○○二人，且於該期間，被告辛○○與
      丙○○共同經營之電玩店亦果因該行賄行為而受免臨檢追查，已如前述，故該
      十二萬元車馬費部分並非被告辛○○、丙○○等人受被告戊○○詐騙而給付，
      認被告戊○○於八十一年十一月、十二月及八十二年二月間向被告辛○○、丙○○所拿取之十二萬元車馬費部分，無施用詐術可言，與刑法第三百三十九條
      第一項之構成要件有間，被告戊○○被訴此部分既不成立犯罪，惟因公訴意旨
      認此部分與前開已起訴論罪之詐欺罪部分有連續犯之裁判上一罪關係（起訴書
      未明確載明，公訴檢察官已於本院審理時當庭敘明，見本院九十二年十二月二
      十九日審判筆錄），故不另為無罪諭知。
  二、公訴意旨另以被告辛○○、庚○○於前開時地因設立「日富」電玩店經營賭博
      性電玩而向甲○○購買ＩＣ板一批，同年十一月間，因機檯經常為顧客中牌，
      懷疑甲○○出賣的是仿版之劣質賭博電玩ＩＣ板，造成所經營之電玩店賠錢，
      辛○○、庚○○基於犯意聯絡，辛○○先指示庚○○偕同另一名不詳姓名成年
      男子至甲○○所經營位於桃園縣中壢市○○路之ＩＣ電路板專門店中，以維修
      電玩機檯為由，將甲○○帶至桃園縣中壢市○○路七十四號「日富」電玩店地
      下室，除先由庚○○恫嚇須賠償損失否則要讓其難看，繼由有犯意聯絡之綽號
      「阿金」、「阿章」、「阿洪」之不詳姓名年籍成年男子持未具殺傷力非為管
      制之不明槍枝，並卸下子彈方式，恐嚇甲○○須解決ＩＣ板之事，否則要將之
      帶往山上，致甲○○心生畏懼，隨即由辛○○事先擬妥一份內容係同意退貨並
      賠償一百萬元之同意書要求甲○○簽寫，甲○○不從，辛○○乃對甲○○斥喝
      ：「簽是不簽」，使甲○○心生畏懼，而在右揭同意書上簽名，並簽下面額一
      百萬元之本票行為，亦涉犯刑法第三百四十六條第一項之恐嚇取財罪云云。惟
      查，被告辛○○固與其子庚○○及不詳姓名年籍成年男子「阿金」、「阿章」
      、「阿洪」等人以強暴、脅迫手段逼使甲○○簽署一百萬元之本票一紙，然起
      因係被告辛○○認為向甲○○所購買之賭博電玩ＩＣ板為劣質品，甲○○因賠
      償其損失而為，及甲○○於前案審理時亦不否認與被告辛○○及乙○○間有電
      玩ＩＣ板之買賣糾紛，是被告辛○○此部分所為目的乃係向甲○○追償其損失
      ，認為其主觀上並無不法所有之意圖可言，尚不構成刑法第三百四十六條第一
      項之恐嚇取財罪，被告辛○○被訴此部分既不成立犯罪，惟因公訴意旨認此部
      分與前開已起訴論罪之強制罪部分有牽連犯之裁判上一罪關係（起訴書誤載為
      個別起意，公訴檢察官已於本院審理時當庭更正，見本院九十二年十二月二十
      九日審判筆錄），故不另為無罪諭知。
  三、公訴意旨另以：被告戊○○與案外人范清宏基於與被告辛○○等人基於行賄警
      方之犯意聯絡，自八十一年九月間起至八十二年一月間止，連續三次交付賄款
      共計三萬三千元予管區警員己○○，作為包庇賭博犯行之對價；又於八十二年
      二月間，被告戊○○復基於同一犯意，交付一萬一千元予管區警員壬○○，作
      為包庇賭博犯行之對價，因認被告戊○○與案外人范清宏共同涉犯刑法第二百
      七十條包庇賭博罪之教唆犯罪等語。按案件時效已完成者，應諭知免訴之判決
      ，刑事訴訟法第三百零二條第二款定有明文。經查，另案被告己○○、壬○○
      以包庇賭博之方法遂行其違背職務收受賄賂之罪，所犯之刑法第二百七十條包
      庇賭博罪，其追訴權時效為五年，而化名「張香山」者係於八十七年七月一日
      始向調查局提出檢舉，本案自被告己○○、壬○○行為終了之八十二年一月、
      二月起算，迄八十七年一月、二月間，追訴權時效業已完成。又按教唆犯，依
      其所教唆之罪處罰之。刑法第二十九條第一項定有明文，是以教唆犯所負之罪
      責，純以其所教唆之罪定之。是本件包庇賭博犯行其時效既已完成，則本質上
      具有共犯之從屬性之教唆犯應視為追訴權時效已完成，惟本院認被告戊○○所
      犯教唆包庇賭博犯行部分與前開起訴論罪之行賄部分具有方法結果之牽連犯關
      係（公訴人認被告戊○○所犯該二罪犯意個別，應分論併罰，尚有誤會。）爰
      不另為免訴之諭知，併此敘明。
據上論斷，應依刑事訴訟法第二百九十九條第一項前段，八十一年七月十七修正之前
貪污治罪條例第十條第一項、第二項、第十六條，刑法第十一條前段、第二條第一項
但書、第二十八條、第五十六條、第三百零四條第一項、第三百三十九條第一項、第
三十七條第二項、第四十七條、第五十一條第五款，罰金罰鍰提高標準條例第一條前
段，判決如主文。
本案經檢察官陳志全到庭執行職務。
中      華      民      國      九十三    年      一     月      三十   日
                                         臺灣桃園地方法院刑事第七庭
                                                 審判長法  官   孫 惠 琳
                                                       法  官   林 惠 霞
                                                       法  官   劉 為 丕
右正本證明與原本無異。
如不服本判決，應於判決送達後十日內向本院提出上訴狀( 應附繕本 )，上訴於
臺灣高等法院。
                                                       書記官   方 秀 貞
中      華      民      國     九十三    年       二     月      一    日
附錄本案論罪科刑法條
貪污治罪條例第十條（八十一年七月十七日修正公布）
對於第二條人員，關於違背職務之行，行求期約或交付賄賂或其他不正利益者，處一
年以上七年以下有期徒刑，得併科新臺幣三十萬元以下罰金。
不具第二條人員之身分而犯前項之罪者亦同。
犯前二項之罪，於犯罪後六個月內自首者，免除其刑；逾六個月者，減輕或免除其刑
；在偵查或審判中自白者，減輕其刑。
中華民國刑法第三百零四條
(強制罪)
以強暴、脅迫使人行無義務之事或妨害人行使權利者，處三年以下有期徒
刑、拘役或三百元以下罰金。
前項之未遂犯罰之。
中華民國刑法第三百三十九條
(普通詐欺罪)
意圖為自己或第三人不法之所有，以詐術使人將本人或第三人之物交付者
，處五年以下有期徒刑、拘役或科或併科一千元以下罰金。
以前項方法得財產上不法之利益或使第三人得之者，亦同。
前二項之未遂犯罰之。
